【裁判字號】    98,上易,104
【裁判日期】    980325
【裁判案由】    竊盜
【裁判全文】
臺灣高等法院臺南分院刑事判決    98年度上易字第104號
上  訴  人
即  被  告  甲○○
上列上訴人因竊盜案件，不服臺灣臺南地方法院97年度易字第
1559、1768號中華民國97年11月18日第一審判決（起訴案號：臺
灣臺南地方法院檢察署97年度偵字第7650號），提起上訴，本院
判決如下：
    主  文
上訴駁回。
    理  由
一、按刑事訴訟法第三百五十條、第三百六十一條、第三百六十
    二條、第三百六十七條規定，不服地方法院之第一審判決而
    上訴者，須提出上訴書狀，並應敘述具體理由，此為上訴必
    備之程式；如所提之書狀未敘述上訴理由，或僅曾以言詞陳
    述上訴理由者，均應於上訴期間屆滿後二十日內補提理由書
    於第一審法院。第一審法院經形式審查，認逾期未補提上訴
    理由者，應定期間先命補正；逾期未補正者，為上訴不合法
    律上之程式，應以裁定駁回。倘已提出上訴理由，但所提非
    屬具體理由者，則由第二審法院以上訴不合法律上之程式，
    判決駁回。而所謂具體理由，必係依據卷內既有訴訟資料或
    提出新事證，指摘或表明第一審判決有何採證認事、用法或
    量刑等足以影響判決本旨之不當或違法，而構成應予撤銷之
    具體事由，始克當之（例如：依憑證據法則具體指出所採證
    據何以不具證據能力，或依憑卷證資料，明確指出所為證據
    證明力之判斷如何違背經驗、論理法則）；倘僅泛言原判決
    認定事實錯誤、違背法令、採証違法、判決不公、量刑失之
    過重或輕縱，而未依上揭意旨指出具體事由，或形式上雖已
    指出具體事由，然該事由縱使屬實，亦不足以認為原判決有
    何不當或違法者（例如：對不具有調查必要性之證據，法院
    未依聲請調查亦未說明理由，或援用證據不當，但除去該證
    據仍應為同一事實之認定），皆難謂係具體理由，而應認其
    上訴為不合法律上之程式（最高法院九十七年台上字第八九
    二號判決、九十七年台上字第三二六七號判決意旨及法院辦
    理刑事訴訟案件應行注意事項第一六二點參照）。
二、本件上訴意旨略以：上訴人即被告甲○○係因腳受傷無法工
    作，撿鐵來賣；當時房東有同意我進去那一間廢工廠撿鐵。
    有一天我再進去那，才認識曹金治、蘇國慶，而借東西幫助
    其等犯罪，現被告已知錯，且家裡只剩母親一人工作，而母
    親身體不好、住院，爰請求鈞院撒銷原判決，再給被告一次
    機會等語。
三、經查：本件上訴人即被告甲○○雖已敘述上訴理由，但其上
    訴理由僅泛以其係幫助犯罪，且基於犯後態度良好、家庭、
    經濟等因素，請求本院從輕量刑，惟原審判決已於理由欄二
    三中敘明上訴人坦承犯行並說明其調查、取捨証據之結果及
    憑以認定犯罪事實之心証理由，因而以上訴人犯有結夥三人
    以上攜帶凶器竊盜罪，而判處有期徒刑七月，從形式上觀察
    ，原判決並無認定事實錯誤、或違背法令之情形可言。又原
    審於量刑時已審酌「被告甲○○有詐欺等前科，素行非佳，
    且正值青壯，竟仍不思循正途賺取所需，違犯本件竊盜犯行
    ，顯見其漠視他人財物之所有權，守法意識薄弱，對民眾財
    產安全及社會治安非無相當危害；惟念其犯罪手法雖係持乙
    炔切割器、鐵鎚、尖嘴夾等物犯案，然行竊之時係於無人所
    在之空廠房內，犯罪過程尚屬平和，且經查獲後就上開犯行
    始終坦承不諱，尚知悔悟，扣案物品並經被害人領回，造成
    損害有限，暨被告之學歷、職業、家庭狀況」等一切情狀，
    因而量處有期徒刑七月，經核並無不當；又結夥三人以上攜
    帶凶器竊盜之法定刑為「六月以上五年以下」，而被告曾有
    詐欺等前科，係屬累犯，原判決依累犯加重其刑之規定，所
    宣告如上揭之刑，亦無量刑過重之違誤。乃被告甲○○未依
    據卷內既有訴訟資料或提出新事證，具體指摘或表明第一審
    判決有何認事採證不當或違法之事由，而以上開理由指稱原
    判決不當，揆諸前開說明，其上訴理由，自難謂係具體理由
    。是上訴人即被告甲○○之上訴顯不合法律上之程式，爰依
    刑事訴訟法第三百六十七條前段之規定，駁回其上訴，並不
    經言詞辯論為之。
四、據上論斷，應依刑事訴訟法第三百六十七條前段、第三百七
    十二條，判決如主文。
中    華    民    國    98    年    3     月    25    日
                  刑事第四庭    審判長法  官  吳志誠
                                      法  官  羅心芳
                                      法  官  陳珍如
以上正本證明與原本無異。
不得上訴。
                                      書記官  岑  玢
中    華    民    國    98    年    3     月    25    日
附錄論罪科刑法條：
中華民國刑法第321條
（加重竊盜罪）
犯竊盜罪而有左列情形之一者，處六月以上、五年以下有期徒刑
：
一、於夜間侵入住宅或有人居住之建築物、船艦或隱匿其內而犯
    之者。
二、毀越門扇、牆垣或其他安全設備而犯之者。
三、攜帶兇器而犯之者。
四、結夥三人以上而犯之者。
五、乘火災、水災或其他災害之際而犯之者。
六、在車站或埠頭而犯之者。
前項之未遂犯罰之。


司法院資訊處製作；財團法人民間司法改革基金會備份。
